臺灣高等法院刑事裁定
110年度抗字第1045號
抗  告  人
即受 刑 人  許子傑




上列抗告人即受刑人因聲請定其應執行刑案件，不服臺灣臺北地
方法院中華民國110年5月4日裁定（110年度聲字第827號），提
起抗告，本院裁定如下：
    主  文
抗告駁回。                                             
    理  由
一、原裁定意旨略以：本件抗告人即受刑人許子傑所犯如附表所
    示各罪，均確定在案，經核閱各罪之刑事判決及被告前案紀
    錄表所載內容無誤。茲檢察官據抗告人請求向最後事實審即
    原審法院聲請定其應執行之刑，經審核後認其聲請為有理由
    ，應予准許，乃審酌抗告人如附表所示各罪之犯罪類型、法
    益侵害種類、犯罪行為態樣、犯罪期間、應受非難責任程度
    及對其施以矯正必要性，復參酌附表所示各罪宣告刑總和上
    限、各刑中最長期者、附表編號1至3所示有期徒刑部分業經
    定應執行有期徒刑10月、附表編號2、3所示併科罰金部分業
    經定應執行罰金新臺幣（下同）60萬元、附表編號4至11部
    分業經定應執行有期徒刑1年11月，併科罰金200萬元等情，
    定其應執行刑為有期徒刑2年8月，併科罰金230萬元，並諭
    知以罰金總額與1年之日數比例折算罰金易服勞役之折算標
    準等語。
二、抗告意旨略以：附表編號2、3所示罰金部分，經最高法院裁
    定應執行罰金60萬元，如易服勞役，以罰金總額與1年之日
    數比例折算，惟抗告人為原住民的孩子，學歷不高，該案係
    協助正犯搬運（森林主產物扁柏及肖楠），僅獲取搬運工資
    ，卻被併科高額罰金，於執行時因無法繳納而易服勞役長達
    1年。附表編號4至11所示各罪，抗告人均坦承犯行，僅領取
    2萬元工資，原確定判決仍諭知併科罰金，量刑過重，原裁
    定就上開罰金刑定應執行罰金230萬元，亦屬過重，抗告人
    因違反森林法案件所付出之代價，竟比重刑犯大，請重定應
    執行刑等語。
三、本院之判斷：
  ㈠按裁判確定前犯數罪者，併合處罰之；數罪併罰，有二裁判
    以上者，依刑法第51條規定，定其應執行之刑，同法第50條
    第1項前段、第53條分別定有明文。又數罪併罰合併定應執
    行刑之制度目的，在以各罪宣告刑為基礎，綜合評價各罪類
    型、法益侵害之綜合效果，考量犯罪人個人特質，認應對之
    具體實現多少刑度，始足達到矯治教化之必要程度，並符罪
    責相當原則。此裁量權之行使，屬實體法上賦予法院依個案
    裁量之職權，如所為裁量未逾法定刑範圍，且無違背制度目
    的或公平正義情形，即無違法可言。再按分屬不同案件之數
    罪併罰，有應更定執行刑之情形，倘數罪之刑，曾經定其執
    行刑，再與其他裁判宣告之刑定其執行刑時，其另定之執行
    刑，如未較重於前定之執行刑加計後裁判宣告之刑之總和，
    即無違反不利益變更禁止原則。又法院於裁量另定應執行刑
    時，祗須在不逸脫上開範圍內為衡酌，而無全然喪失權衡意
    義，或其裁量行使顯然有違比例原則之裁量權濫用情形，即
    無違法可言。
  ㈡查抗告人犯如附表所示各罪，其犯罪時間均在附表編號1之罪
    判決確定之前，檢察官依抗告人之請求，向最後事實審法院
    聲請合併定其應執行之刑，於法有據；且原裁定已斟酌抗告
    人所犯各罪之犯罪類型、法益侵害種類、犯罪行為態樣、犯
    罪時間、應受非難責任程度及施以矯正必要性，於各宣告刑
    中之最長期（有期徒刑1年7月）、最多額（161萬9750元）
    以上，並於各刑合併之刑期（有期徒刑12年4月〈2月＋6月×2＋
    7月＋1年6月×6＋1年7月〉）、金額（罰金488萬2600元〈58萬32
    00元＋16萬2000元＋19萬9960元＋30萬元×2＋71萬9900元＋161萬
    9750元＋59萬9910元＋19萬9970元＋19萬7910元〉）以下之範圍
    內，酌定應執行有期徒刑2年8月，併科罰金230萬元，已給
    予抗告人適度之刑罰折扣，且所定刑度未逾前次定應執行刑
    加計其餘各罪宣告刑之總和有期徒刑2年9月（10月＋1年11月
    ）、罰金260萬元（60萬元＋200萬元），並諭知罰金如易服
    勞役，以罰金總額與1年之日數比例折算，核屬裁量權之適
    法行使，未逾上開法律外部界限及內部界限，亦未悖於法律
    秩序之理念，符合法規範之目的，無違比例原則及罪刑相當
    原則，且附表編號1至11所示之罪，前經法院定應執行刑時
    ，亦予相當程度之減輕，自難因原審減輕幅度未如其預期，
    即認原裁定有何違法或不當。
　㈢刑法第53條之規定係針對二以上之確定判決定其應執行之刑
    ，而非可恣意審酌各該確定判決是否妥適（刑事訴訟法就此
    另設有非常上訴及再審程序救濟）。抗告意旨指摘附表編號
    2至11所示各罪之確定判決量刑過重、附表編號4至11未適用
    行為時法律乙節，係針對各該確定判決有所爭執，並非對於
    原裁定定應執行刑有何不服，非本案審究範圍，難認其抗告
    有理由。
　㈣抗告意旨指摘其已執行罰金60萬元之易服勞役1年，然此部分
    雖已執行完畢，與附表編號4至6、8至11各罪之併科罰金既
    合於數罪併罰要件，仍應合併定其應執行之刑，僅該已執行
    之刑，得於執行時折抵，原審併予定刑，並無不合。抗告人
    執前詞指摘原裁定，核無理由，應予駁回。
四、依刑事訴訟法第412條，裁定如主文。
中　　華　　民　　國　　110 　年　　7 　　月　　15　　日
                  刑事第六庭  審判長法  官  劉方慈
                                    法  官  朱嘉川
                                    法  官　曹馨方
以上正本證明與原本無異。
如不服本裁定，應於收受送達後5日內向本院提出抗告狀。
                                    書記官　游秀珠
中　　華　　民　　國　　110 　年　　7 　　月　　15　　日
附表：
編　號  1 2 3 罪　名  違反毒品危害防制條例 違反森林法 違反森林法 宣　告　刑  有期徒刑2月，如易科罰金以新臺幣1,000元折算1日 有期徒刑6月，併科罰金新臺幣58萬3,200元，有期徒刑如易科罰金，罰金如易服勞役，均以新臺幣1,000元折算1日 有期徒刑6月，併科罰金新臺幣16萬2,000元，有期徒刑如易科罰金，罰金如易服勞役，均以新臺幣1,000元折算1日 犯罪日期  104年9月22日19時35分為警採尿起回溯96小時內 103年9月27日至103年9月28日 103年10月12日 最　後 事實審 法　　院 臺北地院 桃園地院   案　　號 105年度原簡字第4號 105年度審原簡字第35號   判決日期 105年1月18日 105年6月8日  確　定 判　決 法　　院 臺北地院 桃園地院   案　　號 105年度原簡字第4號 105年度審原簡字第35號   判決確定日    期 105年3月29日 105年7月4日  是否為得易科罰金之案件  是 是 是  備註   編號1至3所示有期徒刑部分業經桃園地院以108年度聲字第308號裁定定應執行有期徒刑10月，如易科罰金，以新臺幣1,000元折算1日；編號2至3所示罰金部分，業經最高法院以108年度台非字第52號判決應執行新臺幣60萬元，如易服勞役，以罰金總額與1年之日數比例折算。   
編　號  4 5 6 罪　名  違反森林法 違反森林法 違反森林法 宣　告　刑  有期徒刑1年6月，併科罰金新臺幣19萬9,960元，罰金如易服勞役，以新臺幣1,000元折算1日 有期徒刑7月，併科罰金新臺幣30萬元，罰金如易服勞役，以新臺幣1,000元折算1日（共2罪） 有期徒刑1年6月，併科罰金新臺幣71萬9,900元，罰金如易服勞役，以罰金總額與1年之日數比例折算 犯罪日期  104年7月11日 ①104年7月27日（聲請書誤載為107年，應予更正） ②104年9月2日至104年9月8日間某日 104年8月20日 最　後 事實審 法　　院 臺北地院    案　　號 105年度原訴字第10號等    判決日期 109年12月28日   確　定 判　決 法　　院 臺北地院    案　　號 105年度原訴字第10號等    判決確定日    期 110年2月2日   是否為得易科罰金之案件  否 否 否  備註   編號4至11所示部分業經原判決定應執行有期徒刑1年11月，併科罰金新臺幣200萬元，罰金如易服勞役，以罰金總額與1年之日數比例折算。   
編　  　號  7 8 9 罪　　   名  違反森林法 違反森林法 違反森林法 宣　告　刑  有期徒刑1年6月（共2罪） 有期徒刑1年7月，併科罰金新臺幣161萬9,750元，罰金如易服勞役，以罰金總額與1年之日數比例折算 有期徒刑1年6月，併科罰金新臺幣59萬9,910元，罰金如易服勞役，以罰金總額與1年之日數比例折算 犯罪日期  ①104年8月25日13時許前某時許 ②104年8月31日 104年8月30日10時29分前某時許 104年8月25日至104年9月1日間之某日上午 最　後 事實審 法　　院 臺北地院    案　　號 105年度原訴字第10號等    判決日期 109年12月28日   確　定 判　決 法　　院 臺北地院    案　　號 105年度原訴字第10號等    判決確定日    期 110年2月2日   是否為得易科罰金之案件  否 否 否  備註   編號4至11所示部分業經原判決定應執行有期徒刑1年11月，併科罰金新臺幣200萬元，罰金如易服勞役，以罰金總額與1年之日數比例折算。   
編　　　號  10 11 罪　　　名  違反森林法 違反森林法 宣　告　刑  有期徒刑1年6月，併科罰金新臺幣19萬9,970元，罰金如易服勞役，以新臺幣1,000元折算1日 有期徒刑1年6月，併科罰金新臺幣19萬7,910元，罰金如易服勞役，以新臺幣1,000元折算1日 犯罪日期  104年9月18日4時許 105年1月9日0時前某時許 最　後 事實審 法　　院 臺北地院   案　　號 105年度原訴字第10號等   判決日期 109年12月28日  確　定 判　決 法　　院 臺北地院   案　　號 105年度原訴字第10號等   判決確定日    期 110年2月2日  是否為得易科罰金之案件  否 否  備註   編號4至11所示部分業經原判決定應執行有期徒刑1年11月，併科罰金新臺幣200萬元，罰金如易服勞役，以罰金總額與1年之日數比例折算。